最  高  行  政  法  院  裁  定
                                     100年度裁字第2128號
上  訴  人  柳復中
被 上訴 人  新北市政府
代  表  人  朱立倫
上列當事人間水土保持法事件，上訴人對於中華民國100年6月9
日臺北高等行政法院100年度訴字第416號判決，提起上訴，本院
裁定如下：
    主  文
上訴駁回。
上訴審訴訟費用由上訴人負擔。
    理  由
一、按對於高等行政法院判決之上訴，非以其違背法令為理由，
    不得為之，行政訴訟法第242條定有明文。依同法第243條第
    1項規定，判決不適用法規或適用不當者，為違背法令；而
    判決有同條第2項所列各款情形之一者，為當然違背法令。
    是當事人對於高等行政法院判決上訴，如依行政訴訟法第24
    3條第1項規定，以高等行政法院判決有不適用法規或適用不
    當為理由時，其上訴狀或理由書應有具體之指摘，並揭示該
    法規之條項或其內容；若係成文法以外之法則，應揭示該法
    則之旨趣；倘為司法院解釋或本院之判例，則應揭示該判解
    之字號或其內容。如以行政訴訟法第243條第2項所列各款情
    形為理由時，其上訴狀或理由書，應揭示合於該條項各款之
    事實。上訴狀或理由書如未依此項方法表明，或其所表明者
    與上開法條規定不合時，即難認為已對高等行政法院判決之
    違背法令有具體之指摘，其上訴自難認為合法。
二、上訴人於民國99年3月間，未先擬具水土保持計畫送請主管
    機關核定，擅自在其所有坐落新北市○○區○○○段十分寮
    小段370-3地號山坡地（下稱系爭土地）開挖整地，面積近1
    ,000平方公尺。案經被上訴人（即99年12月25日改制前之臺
    北縣政府）於99年4月21日派員赴現場勘查確實，爰以上訴
    人違反水土保持法第12條第1項第4款規定，依同法第23條第
    2項及第33條第1項第2款規定，以99年9月15日北府農山字第
    0990869575號函(即原處分)裁處上訴人新臺幣(下同）6萬元
    罰鍰，並命立即停止一切非法開發及暫停系爭土地2年內之
    開發申請。上訴人不服，循序提起行政訴訟，經原審法院判
    決駁回。
三、上訴人對於原判決提起上訴，雖以該判決違背法令為由，主
    張：其初衷為植樹造林，為環境保護盡棉薄之力，不慎誤觸
    水土保持法，被科處6萬元罰鍰已是不堪承受之重。且上訴
    人每次耕種均需從住處攜各種農具和肥料，路途遙遠十分不
    便，禁止使用開發實侵害上訴人之耕種權，顯有違比例原則
    等語，經核上訴人上述上訴理由，係指摘被上訴人之處分不
    當，而非具體表明原判決有何不適用或適用該等法規不當之
    情形，難認對該判決之如何違背法令已有具體之指摘。依首
    開規定及說明，應認其上訴為不合法。
四、據上論結，本件上訴為不合法。依行政訴訟法第249條第1項
    前段、第104條、民事訴訟法第95條、第78條，裁定如主文
    。
中    華    民    國    100   年    8     月    25    日
                    最高行政法院第三庭
                        審判長法官  黃  璽  君
                              法官  楊  惠  欽
                              法官  吳  東  都
                              法官  陳  金  圍
                              法官  蕭  惠  芳

以  上  正  本  證  明  與  原  本  無  異
中    華    民    國    100   年    8     月    26    日
                              書記官  伍  榮  陞